# Kayo de Lima Kalinauskas

29 anos. Solteiro. Brasileiro

Endereço: Rua Alexandrino da Silveira Bueno, 430. Bairro Cambuci. São Paulo - SP.

kalinauskas@live.com (17) 99265 - 0014 linkedin.com/in/kayokalinauskas github.com/kayokalinauskas kayokalinauskas.com.br

## Resumo de qualificações

Com 8 anos de experiência na área de TI e ERP, atuo como programador com experiência em desenvolvimento de aplicações web, possuo conhecimento em diversas tecnologias e conceitos, como React, Next.js, Redux, Hooks, Javascript, HTML, CSS, Angular, consumo de APIs, Sass, Tailwind CSS, PostgreSQL, Docker, testes unitários, Git, Webpack, Figma, Vercel, Heroku, entre outros. Na parte do backend também tive experiência com C# e Node.js.

Além disso, sou adepto as boas práticas de desenvolvimento, utilizando metodologias ágeis, práticas de codificação limpa, otimização de desempenho da aplicação, design responsivo, padronização de código e gerenciamento de versões. Tenho um histórico comprovado de colaboração eficaz em equipe, cumprimento de prazos e estou sempre entusiasmado em aprender e aplicar novos conhecimentos.

## **Experiências Profissionais**

## OCTO Tecnologia e Consultoria

Cargo: Desenvolvedor de Software.

08/2021 - 01/2023.

Como desenvolvedor front-end atuei em projetos internos e externos realizando manutenções e criação de novas features com objetivo de melhorias da experiência de usuário, com diferentes stacks utilizando Javascript, HTML, CSS, Boostrap, entre outros.

Atuação front-end com Angular e back-end em C# na manutenção e criação de módulos de um sistema de recuperação de crédito de ICMS para cliente do segmento de contabilidade.

Atuação em sistemas de ERP utilizando React, ASP.NET e C# com objetivo de manutenção do sistema e criação de novas features para usuários de sistema interno da rede Multidrogas, lojas Kingcase, dentre outras empresas.

#### **OCTO Tecnologia e Consultoria**

Cargo: Coordenador de Suporte técnico. 08/2020 – 08/2021

Como coordenador, realizava reuniões com os clientes para descobrir as necessidades das empresas, analisar toda a jornada de vendas para viabilizar a customização e molde do sistema, a fim de entregar a melhor solução para o cliente.

Após validação do sistema, realizava treinamento técnico com todo o quadro de funcionários do cliente.

Coordenando uma equipe de 5 técnicos de suporte interno, realizava treinamentos dos conceitos utilizados em sistema ERP, como por exemplo: módulo de vendas, estoque, CRM, NF-e, CF-e, entre outros.

Também monitorava o atendimento ao cliente prestado pela equipe, além de realizar análises técnicas e implantação de soluções.

#### **Desenvolvedor Freelancer**

03/2018 - 08/2020

Desenvolvimento de landing pages e aplicações web envolvendo tecnologias como: HTML, CSS, Bootstrap, jQuery.

#### **Hipertec Sistemas**

Cargo: Analista de Suporte Técnico.

01/2015 - 06/2018

Como analista, prestava atendimento ao cliente com objetivo de solucionar problemas em sistemas ERP.

## Formação Acadêmica

#### Ciências da computação - cursando

Universidade Anhembi Morumbi

#### Idiomas

Inglês Avançado (leitura, escrita e conversação).

## **Desenvolvimento profissional**

- RocketSeat Ignite (React, Nextjs, GraphQL, Node, Typescript)
- C# Completo POO (Sintaxe, POO, ASP .NET, Entity Framework, MVC)
- Angular The Complete Guide (Angular13, Módulos, arquiteturas, RxJS, NgRx, RestApis, routing)

## **Outras habilidades**

• ERP: Conhecimentos Fiscais (Tributação de ICMS, Substituição Tributária, CFOP, IPI, SAT, CC-e, NF-e, CT-e, SPED, manifestos e afins), conhecimento de cálculo de impostos, Módulos de Venda, Estoque, Financeiro (contas a receber, a pagar e fluxo de caixa), integração com API's e Web Services.

#### Trabalho Voluntário

 Professor de informática básica para crianças da ONG Associação Anjo da Guarda em São José do Rio Preto – SP, 2015.